臺灣臺南地方法院交通事件裁定　　　　100年度交聲字第482號
移送機關　　交通部公路總局嘉義區監理所臺南監理站
異議人即
受處分人　　潘少澤
上列異議人即受處分人因違反道路交通管理處罰條例案件，對於
交通部公路總局嘉義區監理所臺南監理站民國100年5月27日所為
之裁決處分（處分案號：嘉監南字第裁74-BJB007981號）聲明異
議，本院裁定如下：
    主    文
原處分撤銷。
潘少澤汽車駕駛人停車時，在禁止臨時停車處所停車，處罰鍰新
臺幣陸佰元。
    理    由
一、原處分意旨略以：異議人即受處分人潘少澤（下稱異議人）
    所有車牌號碼208-DVD號重型機車（下稱系爭車輛），於民
    國100年3月4日19時23分許，在高雄市○○○路418號前，因
    在顯有妨礙他人通行處所停車，經高雄市政府警察局左營分
    局（下稱舉發機關）警員製單逕行舉發，嗣經移送機關即交
    通部公路總局嘉義區監理所臺南監理站（下稱原處分機關）
    以其違規事證明確，依道路交通管理處罰條例第56條第1項
    第5款及違反道路交通管理事件統一裁罰基準表之規定，裁
    處異議人罰鍰新臺幣（下同）600元等語。
二、聲明異議意旨略以：
  (一)道路交通管理處罰條例第56條第1項第5款指明是汽車駕駛人
    ，非機車駕駛人，第56條第2項說明，前項情形，交通勤務
    警察或依法令執行交通稽查任務人員或交通助理人員，應責
    令汽車駕駛人將車移置適當處所，故該條文並非「以處罰為
    原則」，然交通警察僅以照片一紙，即推定異議人違規停車
    ，實顯草率，斷章取義。
  (二)交通警察僅以一張照片，實看不出何處有妨礙行人通行之處
    ，而本件違規當日正逢星期五晚上，在該地點正是人車擁擠
    的時候，交通警察應是指揮交通，讓人群及汽車更順暢，讓
    人人都能平安回家，然該交通警察只顧開具罰單，爭取業績
    ，且引用法條錯誤，浪費行政資源，異議人不會不捨罰單60
    0元的金錢，然原裁決顯為錯誤。
  (三)為此聲明異議，請求撤銷原處分等語。
三、按人行道，指為專供行人通行之騎樓、走廊，及劃設供行人
    行走之地面道路，與人行天橋及人行地下道，且不得臨時停
    車，道路交通管理處罰條例第3條第3款、道路交通安全規則
    第111條第1項第1款分別定有明文。次按汽車駕駛人停車時
    ，有在禁止臨時停車處所停車者，處600元以上1,200元以下
    罰鍰，道路交通管理處罰條例第56條第1項第1款亦規定甚明
    。
四、經查：
  (一)異議人所有之系爭車輛，於上開時、地因在顯有妨礙他人通
    行處所停車，經舉發機關警員逕行製單舉發，固有高雄市政
    府警察局100年4月6日高市警交相字第BJB007981號舉發違反
    道路交通管理事件通知單及舉發採證照片1幀附卷可稽。
  (二)惟查，就本件採證照片觀之，系爭車輛停放之位置係已舖設
    地磚之人行道，且距該處前方約3公尺處，設置有「人行道
    禁停（駛）車輛違者拖吊」之警示牌，有舉發機關100年8月
    17日高市警左分交字第1000023585號函檢附之採證照片及位
    置圖在卷可稽，足認異議人有在禁止臨時停車處所之人行道
    停車之違規行為，已可認定。
  (三)至異議人稱道路交通管理處罰條例第56條第1項指的是汽車
    駕駛人，非機車駕駛人，且該條文並非以處罰為原則等語；
    惟查，道路交通管理處罰條例所稱之汽車，係包括機器腳踏
    車，該條例第3條第8款定有明文；又該條例第56條第3項所
    規定之第1項情形，交通勤務警察、依法令執行交通稽查任
    務人員或交通助理人員，應責令汽車駕駛人將車移置適當處
    所；如汽車駕駛人不予移置或不在車內時，得由該交通勤務
    警察、依法令執行交通稽查任務人員或交通助理人員為之。
    上開規定，係指汽車駕駛人有同條例第1項違規情形時，除
    應處罰鍰外，尚得將車輛移置至適當處所，尚非如異議人所
    稱「非以處罰為原則」，是異議人之上開主張，顯係對法規
    規定有所誤會，而難以採之。
  (四)另異議人復稱員警應指揮交通讓人群及汽車更順暢，而非開
    具罰單等語；然查，交通員警之職務本包括指揮交通及對違
    規行為為開單舉發，因此，員警對於違反道路交通管理處罰
    條例規定之違規行為，予以製單舉發，係其職責內所應為，
    是異議人以上開情詞置辯，尚無足採。
  (五)綜上所述，異議人所有之系爭車輛，於上揭時地有「在禁止
    臨時停車處所停車」之違規事實，應堪認定。惟原處分機關
    認異議人係「在顯有妨礙他人通行處所停車」，而依道路交
    通管理處罰條例第56條第1項第5款之規定，裁處異議人罰鍰
    600元之處分，實有違誤，自應由本院裁定將原處分撤銷，
    另依違反道路交通管理處罰條例第56條第1項第1款及違反道
    路交通管理事件統一裁罰基準表之規定，裁處如主文第2項
    所示，以資適法。
五、據上論斷，應依道路交通管理處罰條例第87條第2項、道路
    交通事件處理辦法第19條前段，裁定如主文。
中    華    民    國   100    年    9     月    28    日
                    交通法庭  法  官  林福來
以上正本證明與原本無異。
如不服本裁定，應於收受送達後5日內向本院提出抗告狀。（應
附繕本）
                              書記官  李淑惠
中    華    民    國   100    年    9     月    30    日